

L'anteño Victorio

FRONT-END DEVELOPER

SOBRE MÍ

Tengo 24 años, soy una front-end developer apasionada, perseverante, curiosa y alegre. Me gustan los retos, por eso me preocupa y me interesa brindar soluciones por medio de productos digitales a los problemas que el usuario pueda tener.

CONOCIMIENTOS Y HABILIDADES

- JavaScript
- Angular js
- HTML5
- CSS3
- Sass
- Git Hub / Git
- Firebase
- Node js
- Fetch
- Bootstrap 4
- Adobe Ilustrator
- Adobe Indesing
- Metodología Agil / SCRUM
- Adaptabilidad
- Empatía
- Honestidad
- Proactividad
- Trabajo grupal
- Escucha activa
- Comunicación

INTERESES Y HOBBIES

-Diseño web-Voluntariado-Emprendimiento-Jugar fútbol-Acampar-Viajar

-Leer libros (ciencia y ficción)

EXPERIENCIA LABORAL

ASISTENTE ADMINISTRATIVO

Santa Honorata S.R.L | 2016 - 2018 Cercado de Lima

- Elaboración de facturas, guías de compra, memorándum y nota de créditos.
- Verificar el ingreso y salida de mercaderías.

ATENCIÓN AL CLIENTE

Coorporación Educativa Business Comp 2015-2016

- -Brindar información a alumnos y padres de familia sobre la metodología académica y cursos disponibles.
- -Atención telefónica base al protocolo de la institución.

EDUCACIÓN

FRONT-END DEVELOPER

Laboratoria Perú | 2018-2019 Barranco-Lima

- Especialización en el track de front-end developer base a proyectos.
- Intuición analítica de diseño web.

ADMINISTRACIÓN DE NEGOCIOS INTERNACIONALES

ISTP Peru Pacífico

- Gestionar la documentación de importación y exportación.
- Gestionar los procesos administrativos.

CONTACTARME EN:

Dirección: jr. Washington #269 - Callao

Telefono: 926-508-970

Email: cantenovictoriomaruja@gmail.com







